【裁判字號】    89,訴,2943
【裁判日期】    900321
【裁判案由】    妨害自由等
【裁判全文】
臺灣高雄地方法院刑事判決                        八十九年度訴字第二九四三號
    公  訴  人  臺灣高雄地方法院檢察署檢察官
    被      告  甲○○
右列被告因傷害案件，經檢察官提起公訴（八十九年度偵字第六七六號），本院判決
如左：
    主  文
甲○○連續傷害人之身體，處有期徒刑參月，如易科罰金，以佰元折算壹日。鐵條
壹支沒收。
    事  實
一、甲○○因不滿其妻乙○○○時有與友人外出至深夜不歸之行為，且因錢財問題時
    與乙○○○發生爭執，竟基於概括犯意，連續於八十八年五月二十三日，在高雄
    縣旗山鎮重安醫院門外，以其所有之工作工具鐵條一支，打擊乙○○○，致其左
    大腿瘀傷十公分乘四十五公分；於同年七月二十三日，在其住處高雄縣旗山鎮○
    ○路○段四九六號，以拳頭毆打乙○○○，致其後枕部瘀腫三公分乘以二公分、
    正面左手肘深擦傷九公分乘以○．八公分；於同年八月九日，在甲○○上揭住處
    ，徒手打傷乙○○○，致其左上臂腫瘀血三公分乘以三公分、瘀血一公分乘以一
    公分各一處，右背瘀血三點五公分乘以二公分；於同年十月十九日，在甲○○住
    處，毆傷乙○○○，致其右頸部瘀血傷五處，分別為○．三公分乘以○．三公分
    、○．三公分乘以○．四公分、○．三公分乘以○．四公分、○．三公分乘以○
    ．三公分、一公分乘以○．二公分，右肩瘀血傷二處，分別為一公分乘以○．五
    公分、○．七公分乘以○．四公分。
二、案經告訴人乙○○○訴由高雄縣警察局旗山分局移請臺灣高雄地方法院檢察署檢
    察官偵查起訴。
    理  由
一、被告甲○○於警訊、偵查及本院審理中均僅坦承於八十八年五月二十三日及八月
    九日有分別持鐵條及徒手打傷告訴人乙○○○，對同年七月二十三日及十月十九
    日之傷害犯行則矢口否認，辯稱：八十八年七月二十三日及十月十九日告訴人所
    受之傷害均係告訴人自行跌倒所造成，非遭伊本人打傷云云。惟查被告右揭連續
    四次毆打告訴人，致告訴人身體受有如事實欄所載之傷害等事實，業經告訴人於
    警訊、偵查及本院審理中指訴不移，且有驗傷診斷書四張附卷可稽。又告訴人於
    八十八年七月二十三日所受之傷係後枕部瘀腫三公分乘以二公分、正面左手肘深
    擦傷九公分乘以○．八公分；於同年十月十九日所受之傷則係右頸部瘀血傷五處
    ，分別為○．三公分乘以○．三公分、○．三公分乘以○．四公分、○．三公分
    乘以○．四公分、○．三公分乘以○．三公分、一公分乘以○．二公分，右肩瘀
    血傷二處，分別為一公分乘以○．五公分、○．七公分乘以○．四公分。除後枕
    部瘀腫外，其餘部位均係自行摔倒所難以成傷之處。再者，依常人之本能反應，
    若不慎摔倒，必先以手掌、手肘、膝蓋等處著地，然告訴人此等部位均無任何受
    傷之處，亦足佐証其所受之傷並非自行摔倒所造成，被告所辯實無可信。綜上所
    述，被告犯行，罪證明確，犯行均堪認定。
二、核被告所為，係犯刑法第二百七十七條第一項之傷害罪。被告先後多次傷害告訴
    人四次，時間緊接而犯同一構成要件，顯係基於概括之犯意為之，應依刑法第五
    十六條連續犯之規定論以一罪並加重其刑。爰審酌被告與其妻即告訴人乙○○○
    感情不睦，竟動輒出手毆打告訴人，無視於他人身體不受傷害之基本人權之存在
    ，且一再造成告訴人身體多處傷害，傷害之程度雖非嚴重，然造成告訴人心靈及
    精神之受損則非可輕微視之，其主觀惡性及客觀侵害均屬非小，及犯後仍一再虛
    詞卸責，試圖將其傷人之犯行正當化，並無悔意等一切情狀，酌處如主文所示之
    刑，並諭知易科罰金之折算標準，以示懲儆。又被告犯罪後，原刑法第四十一條
    易科罰金之規定，已於九十年一月十日修正公佈為刑法第四十一條第一項，同年
    月十二日施行，比較新舊法適用於被告本件犯行之結果，並無差別，爰依刑法第
    二條第一項前段之規定，適用裁判時法即修正後刑法第四十一條第一項，附此敘
    明。傷害告訴人之鐵條一支雖未扣案，然該鐵條係被告所有之工作工具，且係供
    本件傷害所用之物，業經被告供認明確，又無法証明其已滅失，自應依刑法第三
    十八條第一項第二款為沒收之宣告。
三、起訴書之「證據並所犯法條」欄雖有論及被告甲○○剝奪告訴人乙○○○行動自
    由之罪証，並認其涉有刑法第三百零二條以非法方法剝奪行動自由罪等意旨，然
    事實欄則並未提及任何被告甲○○妨害自由之犯罪事實。自難認妨害自由部分業
    經提起公訴，本院對此部分，自無從審理，於此併予敘明。
據上論斷，應依刑事訴訟法第二百九十九條第一項前段，刑法第五十六條、第二百七
十七條第一項、第二條第一項前段、修正後第四十一條第一項、第三十八條第一項第
二款、罰金罰鍰提高標準條例第一條前段、第二條，判決如主文。
本案經檢察官郭麗娟到庭執行職務。
中      華      民      國      九十    年     三    月    二十一    日
                                    臺灣高雄地方法院刑事第七庭
                                        法  官  蔡  國  卿
右正本證明與原本無異。
如不服本判決，應於送達後十日內，向本院提出上訴狀。
                                        書記官  邱  靜  銘
中      華      民      國      九十    年     三    月    二十三    日
附錄本判決論罪之法條全文
刑法第二百七十七條條第一項
傷害人之身體或健康者，處三年以下有期徒刑、拘役或一千元以罰金。


司法院資訊處製作；財團法人民間司法改革基金會備份。
